【裁判字號】    96,易,3262
【裁判日期】    970630
【裁判案由】    贓物
【裁判全文】
臺灣高雄地方法院刑事判決              96年度易字第2354號
                                      96年度易字第3262號
公  訴  人  臺灣高雄地方法院檢察署檢察官
被      告  甲○○
選任辯護人  張賜龍律師
            吳玉豐律師
上列被告因贓物案件，經檢察官提起公訴（96年度偵字第12573
號）、移送併辦（96年度偵字第9679號）及追加起訴（96年度偵
字第25838號），本院依簡式審判程序，判決如下：
    主  文
甲○○連續犯故買贓物罪，處有期徒刑壹年，減為有期徒刑陸月
，如易科罰金，以銀元佰元即新臺幣玖佰元折算壹日，扣案如
附表三編號至所示之物，均沒收。又犯故買贓物罪，共貳拾
伍罪，各處如附表二所示之刑，拘役如易科罰金，罰金如易服勞
役，均以新臺幣貳仟元折算壹日，詳如附表二所載；均各減為如
附表二所示減得之刑，有期執刑及拘役如易科罰金，罰金如易服
勞役，均以新臺幣貳仟元折算壹日。應執行有期徒刑年陸月、
拘役捌拾日、罰金新臺幣萬元，有期徒刑如易科罰金，以銀元
佰元即新臺幣玖佰元折算壹日，拘役如易科罰金，罰金如易服
勞役，均以新臺幣貳仟元折算壹日，扣案如附表三所示之物，均
沒收。
    事  實
一、甲○○係信利珠寶銀樓（設高雄縣鳳山市○○路24之4 號）
    之負責人，明知陳正德、蔡三民、陳柏霖、蔡仁傑、林奕成
    、謝政良、劉中聖（所涉竊盜部分，均另案審理中）、黃春
    賢（所涉竊盜部分，另為不起訴處分）等人所持有如附表一
    、二所示之金飾，均係來路不明之贓物，。竟(一)基於故買贓
    物之概括犯意，自民國93年10月16日起至95年6 月28日止，
    連續於附表一所示之時間，在上址銀樓內，以附表一金額欄
    所示之金額，向如附表一所示之人購買如附表一所示之物。
    (二)又基於故買贓物之犯意，分別於附表二所示之時間，在上
    址銀樓內，以附表二金額欄所示之金額，向如附表一所示之
    人購買如附表二所示之物。嗣因陳正德、蔡三民、陳柏霖、
    蔡仁傑、林奕成、黃春賢、謝政良、劉中聖等人分別另涉犯
    竊盜等案件，為警查獲後，始循線而查知上情，並扣得如附
    表三所示之金飾買入登記簿4 本。
二、案經高雄市政府警察局移請、高雄縣政府警察局仁武分局報
    請臺灣高雄地方法院檢察署檢察官偵查後分別起訴、移送併
    辦，暨同署檢察官自動檢舉偵查後追加起訴。
    理  由
一、按本案被告甲○○所犯係死刑、無期徒刑、最輕本刑為3 年
    以上有期徒刑以外之罪，其於準備程序就前揭被訴事實為有
    罪之陳述，經受命法官告知簡式審判程序之旨，並聽取其與
    公訴人之意見後，本院認無不得或不宜改依簡式審判程序進
    行之情形，爰依刑事訴訟法第273 條之1 第1 項規定，裁定
    本件由受命法官獨任進行簡式審判程序，合先敘明。
二、被告甲○○係信利珠寶銀樓負責人，有於如附表一、二所示
    之時間，在上址銀樓內，分別以附表一、二所示金額向陳正
    德、蔡三民、陳柏霖、蔡仁傑、林奕成、黃春賢、謝政良購
    買之事實，業據被告坦承不諱，核與證人即另案被告蔡三民
    、陳正德、陳柏霖、蔡仁傑、林奕成、黃春賢、謝政良、劉
    中聖證述情節大致相符，並有如附表三所示之金飾買入登記
    簿扣案可佐。而被告明知如附表一、二所示之金飾係陳正德
    、蔡三民、陳柏霖、蔡仁傑、林奕成、黃春賢、謝政良、劉
    中聖等人，於不詳時地所取得來路不明之物等情，亦據被告
    於本院審理時所自承及證人陳正德、蔡三民、陳柏霖、蔡仁
    傑、林奕成、黃春賢、謝政良、劉中聖證述明確。是依上開
    卷附之各項文書、證物等補強證據，已足資擔保被告上開任
    意性自白之真實性。從而，被告此部分犯行，自堪認定。
三、被告於93年10月16日起至至95年6 月28日止，為如附表一所
    示之行為後，刑法於94年2 月2 日修正公布，並於95年7 月
    1 日施行，按行為後法律有變更者，適用行為時之法律。但
    行為後之法律有利於行為人者，適用最有利於行為人之法律
    ，刑法第2 條第1 項定有明文。此條規定乃與刑法第一條罪
    刑法定主義契合，而貫徹法律禁止溯及既往原則，係規範行
    為後法律變更所生新舊法律比較適用之準據法，是刑法第2
    條本身雖經修正，但其既屬適用法律之準據法，本身尚無比
    較新舊法之問題，應一律適用裁判時之現行刑法第2 條之規
    定，為「從舊從輕」之比較；比較時應就罪刑有關之共犯、
    未遂犯、想像競合犯、牽連犯、連續犯、結合犯，以及累犯
    加重、自首減輕暨其他法定加減原因（如身分加減）與加減
    例等一切情形，綜其全部罪刑之結果而為比較（最高法院95
    5 年5 月23日95年度第8 次刑庭會議決議參照），茲就本件
    應適用之法律說明如下：
(一)、查刑法第349 條第2 項之故買贓物罪，其法定刑得科或併科
    銀元1 千元以下罰金，依罰金罰鍰提高標準條例第1 條、修
    正前刑法第33條第5 款，最高各可處銀元1 萬元即新臺幣3
    萬元，最低處銀元1 元即新臺幣3 元，惟依修正後刑法第33
    條第5 款及刑法施行法第1 條之1 之規定，所得科處之罰金
    刑最高各為新臺幣3 萬元，最低為新臺幣1 千元。比較修正
    前後之規定，以修正前之刑法較有利於被告。
(二)、刑法第56條連續犯之規定業經刪除，被告所為如附表一之數
    犯罪行為，於新法施行後，應予分論併罰。此刪除雖非犯罪
    構成要件之變更，但顯已影響行為人刑罰之法律效果，自屬
    法律有變更，依刑法第2 條第1 項規定，比較新、舊法結果
    ，仍應適用較有利於被告之行為時法律即舊法論以連續犯。
(三)、修正前刑法第68條規定：「拘役或罰金加減者，僅加減其最
    高度。」，此次刑法修正，將罰金最低金額修正為新臺幣1
    千元，當不致因加減其最低度，而產生不滿1 元之零數，允
    宜與有期徒刑相同，許其最高度及最低度同加減之，故併入
    修正後刑法第67條，而規定為：「有期徒刑或罰金加減者，
    其最高度及最低度同加減之。」，自屬法律有變更被告既因
    修正前刑法第56條連續犯之規定而加重其刑，因修正前刑法
    第68條規定罰金最低度不予加重、減輕，較諸修正後刑法第
    67條規定最低度亦予加重、減輕之規定，修正前之規定顯較
    有利於被告。
(四)、綜上比較之結果，被告所犯如附表一之罪，應適用其行為即
    即修正前之法律，對被告較為有利。
四、核被告所為，均係犯刑法第349 條第2 項之故買贓物罪。又
    連續犯之要件，本質上即為數行為，如連續數行為中之一部
    分行為係在95年7 月1 日新法施行前者，即依刑法第2 條第
    1 項從舊從輕原則之規定，成立連續犯，以一罪，至發生於
    新法施行後之行為，即無從與施行前之行為，適用舊法論以
    連續犯，僅能各別論罪（臺灣高等法院暨所屬法院因應新修
    正刑法施行座談會紀錄第8 提案可資參照）。是被告自93年
    10月16日至95年6 月28日止，所犯如附表一所示之故買贓物
    行為，均係在95年7 月1 日新法施行前，所為時間緊接，構
    成要件相同，顯係基於概括犯意反覆為之，應依修正前刑法
    第56條連續犯之規定，論以一罪，並加重其刑；至於如附表
    二其餘各罪，係在新法施行後所為，無從與附表一所示之行
    為論以一罪，應予分論併罰。公訴人雖未就附表一編號1 至
    18、23、24、29、30、34、35、37至40所示之犯行（即移送
    併辦部分），提起公訴，惟此部分犯行與已起訴部分，有修
    正連續犯之裁判上一罪關係，為起訴效力所及，本院自得併
    予審理。爰審酌被告本件故買贓物之次數多達67次，次數甚
    多，不僅提供竊盜犯者銷贓管道，變相鼓勵財產犯罪，且亦
    增加被害人尋回被竊財物之難度，造成社會治安不佳，其行
    為本不宜寬貸，惟念及其犯後尚能坦承犯行，並捐款與財團
    法人中華民國佛教慈濟慈善事業基金會、財團法人創世社會
    福利基金會、中華民國紅十字會臺灣省高雄縣友會、財團法
    人臺灣世界展望會等公益慈善團體，公益捐款數額共計100
    萬元，有收據5 紙在附卷足憑，雖正義無法以金錢衡量，然
    亦足見被告確有悔悟之意，犯後態度尚佳，並考量被告除另
    因故買贓物案件，經臺灣高等法院高雄分院以97年度上易字
    313 號判刑，減刑後並定應執行有期徒刑6 月、拘役120 日
    、罰金新臺幣23萬元確定在案外，並無其他刑事前科紀錄，
    有上開刑事判決、臺灣高等法院被告前案紀錄表在卷可按，
    素行尚可，又其未能與遭竊之被害人達成和解之原因，乃係
    因無從查知竊盜之地點、數量，而無法找尋被害人，賠償其
    損失，及被告犯罪動機、手段等一切情狀，分別宣告如主文
    所示之刑，並斟酌被告為銀樓負責人，從事黃金、金飾買賣
    ，教育程度專科畢業，及本件係屬財產犯罪等情形，就拘役
    易科罰金及罰金易服勞役之折算標準，均諭知以新臺幣2 千
    元折算1 日。扣案如附表三所示之金飾買入登記簿，係被告
    經營信利珠寶銀樓所用之物，為被告所有，分別用以記載被
    告收購如附表一、二所示金飾情形，均為被告所有供本件故
    買贓物所用之物，其中編號至係供被告犯如附表一之連
    續故買贓物所用之物，編號係供被告犯如附表二編號1 至
    20犯行所用之物，編號係供被告犯如附表二編號21至25犯
    行所用之物，均應依刑法第38條第1 項第2 款之規定宣告沒
    收。
五、又被告上開犯罪行為均在96年4 月24日之前，且所犯之罪核
    與該條例第2 條第1 項之規定相符，復無同條例第3 條限制
    減刑之除外情形，爰均依該條例第2 條第1 項第3 款規定，
    減其上開各罪宣告刑期2 分之1 。又被告所犯如附表一之連
    續故買贓物罪部分，既係於95年7 月1 日刑法修正施行前所
    犯，是該罪仍應比較依修正前後刑法之規定，而依對被告較
    有利之修正前刑法第41條第1 項前段、修正前罰金罰鍰提高
    標準條例第2 條之規定，諭知如易科罰金以銀元300 元即新
    臺幣900 元折算1 日；就附表二編號1 、2 、4 、6 、9 至
    12、14至20、22至25所示宣告有期徒刑以上之罪，則考量被
    告為銀樓負責人，從事黃金、金飾買賣，其教育程度為專科
    畢業，及本件係屬財產犯罪等情形，均諭知如易科罰金應以
    新臺幣2 千元折算1 日。再者，於94年1 月7 日刑法修正施
    行前犯併合處罰數罪中之1 罪，且該數罪均符合第41條第1
    項得易科罰金之規定者，適用90年1 月4 日修正之刑法第41
    條第2 項規定，刑法施行法第3 條之1 第3 項定有明文。次
    按減刑後之易科罰金或易服勞役之折算標準，仍宜照原標準
    定之；數罪併罰有二以上裁判，其易刑折算標準不同，均已
    確定，減刑後合併定執行刑時，其易刑之折算標準，依刑法
    第2 條第1 項但書意旨，擇最有利於受刑人之折算標準定之
    ，法院辦理九十六年減刑案件應行注意事項第16項、第34項
    分別定有明文。茲就本件減刑案件，應適用之法律新舊比較
    說明如下：
(一)、修法前刑法第41條第1 項前段規定：「犯最重本刑為5 年以
    下有期徒刑以下之刑之罪，而受6 個月以下有期徒刑或拘役
    之宣告，因身體、教育、職業、家庭之關係或其他正當事由
    ，執行顯有困難者，得以1 元以上3 元以下折算1 日，易科
    罰金。」，修正施行後第41條第1 項前段規定：「犯最重本
    刑為5 年以下有期徒刑以下之刑之罪，而受6 個月以下有期
    徒刑或拘役之宣告者，得以新臺幣1 千元、2 千元或3 千元
    折算1 日，易科罰金。」，是本件就受刑人所犯如附表一連
    續故買贓物罪及附表二編號1 、2 、4 、6 、9 至12、14至
    20、22至25所示宣告有期徒刑以上之罪，減刑後合併定執行
    刑時，其易刑折算標準不同，經比較修正前後之易科罰金折
    算標準，以修正前之規定，較有利於被告，依刑法第2 條第
    1 項前段，應適用修正前刑法第41條第1 項前段規定，宣告
    易科罰金之折算標準。
(二)、又刑法第51條第5 款，關於宣告多數有期徒刑定應執行刑之
    規定，於修正前係規定：「宣告多數有期徒刑者，於各刑中
    之最長期以上，各刑合併之刑期以下，定其刑期。但不得逾
    20年」，修正後則規定：「宣告多數有期徒刑者，於各刑中
    之最長期以上，各刑合併之刑期以下，定其刑期。但不得逾
    30年」。經比較結果，修正後刑法並非較有利於受刑人，依
    刑法第2 條第1 項前段規定，仍應依修正前刑法定其應執行
    刑。
(三)、本件被告所犯如附表一所示之連續故買贓物罪及附表二編號
    1 、2 、4 、6 、9 至12、14至20、22至25所示宣告有期徒
    刑以上之罪，經減刑後均得易科罰金，復經本院定應執行有
    期徒刑3 年6 月，依刑法施行法第3 條之1 第3 項規定，自
    得適用修正前刑法第41條第2 項規定，而認本案被告符合得
    易科罰金之條件。
(四)、綜上所述，被告所犯如附表一所示之連續故買贓物罪及附表
    二所示故買贓物罪共25罪，均減刑，並就有期徒刑及拘役諭
    易科罰金之折算標準，及就罰金諭知易服勞役之折算標準，
    復定其執行刑，並依上開規定，就有期徒刑易科罰金部分，
    諭知以銀元300 元即新臺幣900 元折算1 日為折算標準；拘
    役易科罰金及罰金易服勞役部分，諭知以新臺幣2 千元折算
    1日為折算標準。
六、臺灣高雄地方法院檢察署96年度偵字第9679號移送併辦意旨
    另以：被告甲○○係信利珠寶銀樓之負責人，明知林奕成於
    不詳時間及地點取得之金牌1 塊、重2 錢（移送併辦書附表
    編號36部分），係來路不明之贓物，亦未提出合法來源證明
    ，竟基於故買贓物之概括犯意，於95年6 月7 日故買林奕成
    所竊得之上開金牌1 塊，因認被告涉犯刑法349 條第2 項故
    買贓物罪嫌，與前開附表一所示有罪部分為裁判上一罪關係
    ，爰移送請求併辦等語。按被告之自白，不得作為有罪判決
    之唯一證據，仍應調查其他必要之證據，以察其是否與事實
    相符，刑事訴訟法第156 條第2 項定有明文。本件被告固坦
    承有故買贓物之行為，然綜閱附表三編號所示之95年度信
    利銀樓金飾買入登記簿，並無任何被告有於95年6 月7 日，
    向另案被告林奕成收購金牌1 塊之記錄，已難認被告確有移
    送併辦意旨所指之犯行，此外，復查無其他證據足資證明被
    告有上開移送併辦意旨所指之犯行。檢察官上開移送併辦部
    分，尚乏證據證明被告有故買贓物之犯行，本應為無罪之諭
    知，惟此部分未經起訴，本院自無從為無罪之諭知，退由檢
    察官另為適法之處理，附此敘明。
據上論斷，應依刑事訴訟法第273 條之1 第1 項、第284 條之1
、第299 條第1 項前段，刑法第2 條第1 項前段、第349 條第2
項、第41條第1 項、第42條第3 項、第51條第6 款、第7 款、第
38條第1 項第2 款，修正前刑法第56條、第41條第1 項前段、第
2 項、第51條第5 款，修正前罰金罰鍰提高標準條例第2 條，刑
法施行法第1 條之1 、第3 條之1 第3 項，中華民國96年罪犯減
刑條例第2 條第1 項第3 款、第7 條、第9 條、第10條第1 項，
判決如主文。
本案經檢察官吳美齡到庭執行職務。
中    華    民    國    97    年    6     月    30    日
                  刑事第五庭    法  官  李殷君
以上正本證明與原本無異。
如不服本判決，應於判決送達後10日內，向本院提出上訴狀。
中    華    民    國    97    年    6     月    30    日
                                書記官  陳昱良
附錄本案論罪科刑法條全文：
中華民國刑法第349條
收受贓物者，處3 年以下有期徒刑、拘役或5 百元以下罰金。
搬運、寄藏、故買贓物或為牙保者，處5 年以下有期徒刑、拘役
或科或併科1 千元以下罰金。
因贓物變得之財物，以贓物論。
附表一：
┌──┬──────┬──────────────┬───────┬───┐
│編號│時間        │買受物品，重量              │金額（新臺幣，│出賣人│
│    │            │                            │下同）        │      │
├──┼──────┼──────────────┼───────┼───┤
│1   │93年10月16日│ 金牌1塊，重3錢             │4,620元       │蔡仁傑│
├──┼──────┼──────────────┼───────┼───┤
│2   │93年10月18日│金牌3 個，墜子1 個，共重4.33│6,668元       │蔡仁傑│
│    │            │錢                          │              │      │
├──┼──────┼──────────────┼───────┼───┤
│3   │93年10月25日│ 金牌1塊，重 1.5錢          │2,355元       │蔡仁傑│
├──┼──────┼──────────────┼───────┼───┤
│4   │93年10月27日│金牌1塊，重1錢              │1,570元       │蔡仁傑│
├──┼──────┼──────────────┼───────┼───┤
│5   │93年10月28日│金牌5塊，共重3錢            │4,710元       │蔡仁傑│
├──┼──────┼──────────────┼───────┼───┤
│6   │93年10月30日│金牌2塊，共重5.5錢          │8,635元       │蔡仁傑│
├──┼──────┼──────────────┼───────┼───┤
│7   │93年11月1日 │金牌1塊，重1錢              │1,570元       │蔡仁傑│
├──┼──────┼──────────────┼───────┼───┤
│8   │93年11月5日 │金牌2塊，共重1.5錢          │2,355元       │蔡仁傑│
├──┼──────┼──────────────┼───────┼───┤
│9   │93年11月13日│金手鍊、金項鍊各1 條，共重  │5,024元       │蔡仁傑│
│    │            │3.2 錢                      │              │      │
├──┼──────┼──────────────┼───────┼───┤
│10  │93年11月17日│黃金關公1 尊，重19.43 錢    │30,505元      │蔡仁傑│
├──┼──────┼──────────────┼───────┼───┤
│11  │93年11月18日│白金（5,326元）、黃金戒指（ │9,612元       │蔡仁傑│
│    │            │4,286元）各1 只，共重4.74錢 │              │      │
├──┼──────┼──────────────┼───────┼───┤
│12  │93年11月22日│黃金戒指2 只，共重7.39 錢   │11,302元      │蔡仁傑│
├──┼──────┼──────────────┼───────┼───┤
│13  │93年12月13日│金牌1塊，重2錢              │3,100元       │蔡仁傑│
├──┼──────┼──────────────┼───────┼───┤
│14  │93年12月18日│金牌4 塊，共重16錢          │24,800元      │蔡仁傑│
├──┼──────┼──────────────┼───────┼───┤
│15  │93年12月22日│金牌5 塊，共重1 兩（即10錢）│15,700元      │蔡仁傑│
├──┼──────┼──────────────┼───────┼───┤
│16  │93年12月26日│金牌1塊，重3錢              │4,710元       │蔡仁傑│
├──┼──────┼──────────────┼───────┼───┤
│17  │93年12月31日│金牌1塊，重1.5錢            │2,310元       │蔡仁傑│
├──┼──────┼──────────────┼───────┼───┤
│18  │94年1月10日 │金牌1塊，重1.5錢            │2,250元       │蔡仁傑│
├──┼──────┼──────────────┼───────┼───┤
│19  │95年1月12日 │黃金項鍊2 條，共重8.44 錢   │16,036元      │陳正德│
├──┼──────┼──────────────┼───────┼───┤
│20  │95年3月10日 │黃金戒指、墜子，共重7.41錢  │14,375元      │陳正德│
├──┼──────┼──────────────┼───────┼───┤
│21  │95年3月20日 │黃金項鍊1 條、金牌1 面、戒指│14,739元      │陳正德│
│    │            │3 只，共重7.75 錢           │              │      │
├──┼──────┼──────────────┼───────┼───┤
│22  │95年3月27日 │黃金項鍊、耳環、戒指、墜子，│28,400元      │陳正德│
│    │            │共重14.2錢                  │              │      │
├──┼──────┼──────────────┼───────┼───┤
│23  │95年4月3日  │金牌1塊，重2錢              │4,140元       │林奕成│
├──┼──────┼──────────────┼───────┼───┤
│24  │95年4月4日  │金牌1 塊，重0.5 錢          │1,050元       │林奕成│
├──┼──────┼──────────────┼───────┼───┤
│25  │95年4月8日  │黃金項鍊2 條，共重8.77 錢   │26,310元      │陳正德│
├──┼──────┼──────────────┼───────┼───┤
│26  │95年4月10日 │黃金手環、腳鍊各1 個、手鍊2 │131,497 元    │陳正德│
│    │            │條、墜子27個、戒指17只，共  │              │      │
│    │            │63.22 錢                    │              │      │
├──┼──────┼──────────────┼───────┼───┤
│27  │95年4月14日 │白金項鍊、戒指各1 只，共重  │15,624元      │陳正德│
│    │            │5.20錢                      │              │      │
├──┼──────┼──────────────┼───────┼───┤
│28  │95年5月3日  │黃金項鍊1 條、戒指6 只、手環│67,837元      │陳正德│
│    │            │1 個，共重30.15 錢          │              │      │
├──┼──────┼──────────────┼───────┼───┤
│29  │95年5月4日  │金牌2塊，共重2.5錢          │5,750元       │林奕成│
├──┼──────┼──────────────┼───────┼───┤
│30  │95年5月8日  │金牌2 塊，共重6.5 錢（當時單│14,950元（移送│林奕成│
│    │            │價為2,300元）               │併辦書誤載為  │      │
│    │            │                            │14,500元，應予│      │
│    │            │                            │更正）        │      │
├──┼──────┼──────────────┼───────┼───┤
│31  │95年5月25日 │白金項鍊1 條，共重4.6 錢    │15,180元      │陳正德│
│    │            │                            │              │      │
├──┼──────┼──────────────┼───────┼───┤
│32  │95年5月25日 │黃金項鍊、墜子各1 條，共重  │10,578元（起訴│陳正德│
│    │            │4.92錢                      │書誤載為10,570│      │
│    │            │                            │元）          │      │
├──┼──────┼──────────────┼───────┼───┤
│33  │95年5月26日 │白金項鍊1 條，重4.96 錢     │16,368元      │陳正德│
│    │            │                            │              │      │
├──┼──────┼──────────────┼───────┼───┤
│34  │95年5月31日 │金牌1塊，重1錢              │2,150 元（移送│林奕成│
│    │            │                            │併辦書誤載為  │      │
│    │            │                            │21,500元，應予│      │
│    │            │                            │更正）        │      │
├──┼──────┼──────────────┼───────┼───┤
│35  │95年6月7日  │金牌1塊，重0.5錢            │1,050元       │林奕成│
├──┼──────┼──────────────┼───────┼───┤
│36  │95年6月8日  │黃金金龜1隻，重30錢         │63,000元      │陳正德│
├──┼──────┼──────────────┼───────┼───┤
│37  │95年6月13日 │金牌1塊，重0.96錢           │1,968元       │黃春賢│
├──┼──────┼──────────────┼───────┼───┤
│38  │95年6月15日 │金牌1塊，重0.49錢           │940元         │黃春賢│
├──┼──────┼──────────────┼───────┼───┤
│39  │95年6月18日 │金牌1塊，重2錢              │3,900元       │黃春賢│
├──┼──────┼──────────────┼───────┼───┤
│40  │95年6月19日 │黃金佛像2 尊，共重42.65 錢  │83,167元      │黃春賢│
│    │            │                            │              │      │
├──┼──────┼──────────────┼───────┼───┤
│41  │95年6月20日 │黃金項鍊、戒指、墜子，共重  │88,842元      │陳正德│
│    │            │45.56 錢                    │              │      │
├──┼──────┼──────────────┼───────┼───┤
│42  │95年6月28日 │黃金項鍊2 條、戒指1 只，共重│45,700元      │陳正德│
│    │            │22.85 錢                    │              │      │
└──┴──────┴──────────────┴───────┴───┘
附表二：
┌──┬──────┬────────┬─────┬───┬─────────┐
│編號│時間        │買受物品，重量  │金      額│出賣人│所處宣告刑及減得之│
│    │            │                │          │      │刑                │
├──┼──────┼────────┼─────┼───┼─────────┤
│1   │95年7月9日  │廟宇黃金牌38面，│171,365 元│陳正德│有期徒刑伍月，減為│
│    │            │共重79.7錢      │          │      │有期徒刑貳月拾伍日│
│    │            │                │          │      │。扣案如附表三編號│
│    │            │                │          │      │所示之物，沒收。│
├──┼──────┼────────┼─────┼───┼─────────┤
│2   │95年7月10日 │廟宇黃金牌66面，│829,341 元│陳正德│有期徒刑壹年，減為│
│    │            │共重385.74錢    │          │      │有期徒刑陸月。扣案│
│    │            │                │          │      │如附表三編號所示│
│    │            │                │          │      │之物，沒收。      │
├──┼──────┼────────┼─────┼───┼─────────┤
│3   │95年9月1日  │黃金戒指2 只、墜│15,750元  │蔡三民│拘役伍拾日，減為拘│
│    │            │子2 只、小孩手鍊│          │      │役貳拾伍日。扣案如│
│    │            │2 條、金牌2 塊，│          │      │附表三編號所示之│
│    │            │共重7 錢        │          │      │物，沒收。        │
├──┼──────┼────────┼─────┼───┼─────────┤
│4   │95年9月7日  │黃金手環、手鍊、│131,932 元│蔡三民│有期徒刑伍月，減為│
│    │            │戒指、項鍊，共重│          │      │有期徒刑貳月拾伍日│
│    │            │58.12 錢        │          │      │。扣案如附表三編號│
│    │            │                │          │      │所示之物，沒收。│
├──┼──────┼────────┼─────┼───┼─────────┤
│5   │95年9月28日 │黃金戒指2 只、項│18,103元  │蔡三民│拘役伍拾日，減為拘│
│    │            │鍊1 條、墜子4 個│          │      │役貳拾伍日。扣案如│
│    │            │，共重8.42 錢   │          │      │附表三編號所示之│
│    │            │                │          │      │物，沒收。        │
├──┼──────┼────────┼─────┼───┼─────────┤
│6   │95年9月30日 │黃金戒指4 只、項│41,581元  │蔡三民│有期徒刑月，減為│
│    │            │鍊，共重19.34 錢│          │      │有期徒刑壹月拾伍日│
│    │            │                │          │      │。扣案如附表三編號│
│    │            │                │          │      │所示之物，沒收。│
├──┼──────┼────────┼─────┼───┼─────────┤
│7   │95年9月30日 │白金戒指1 只，重│7,875元   │蔡三民│罰金新臺幣萬元，│
│    │            │2.25 錢         │          │      │減為罰金新臺幣壹萬│
│    │            │                │          │      │伍仟元。扣案如附表│
│    │            │                │          │      │三編號所示之物，│
│    │            │                │          │      │沒收。            │
├──┼──────┼────────┼─────┼───┼─────────┤
│8   │95年10月9日 │黃金項鍊1 條，重│14,892元  │陳正德│拘役伍拾日，減為拘│
│    │            │4.38 錢         │          │      │役貳拾伍日。扣案如│
│    │            │                │          │      │附表三編號所示之│
│    │            │                │          │      │物，沒收。        │
├──┼──────┼────────┼─────┼───┼─────────┤
│9   │95年10月11日│黃金戒指、項鍊、│35,547元  │蔡三民│有期徒刑月，減為│
│    │            │墜子，共重17.34 │          │      │有期徒刑壹月拾伍日│
│    │            │錢              │          │      │。扣案如附表三編號│
│    │            │                │          │      │所示之物，沒收。│
├──┼──────┼────────┼─────┼───┼─────────┤
│10  │95年10月16日│黃金項鍊1 條、戒│36,654元  │陳正德│有期徒刑月，減為│
│    │            │指1 只、墜子1 只│          │      │有期徒刑壹月拾伍日│
│    │            │，手鍊1 對，共重│          │      │。扣案如附表三編號│
│    │            │17.29 錢        │          │      │所示之物，沒收。│
├──┼──────┼────────┼─────┼───┼─────────┤
│11  │95年10月22日│黃金慶牌31塊，共│98,874元  │蔡三民│有期徒刑伍月，減為│
│    │            │重46.42 錢      │          │      │有期徒刑貳月拾伍日│
│    │            │                │          │      │。扣案如附表三編號│
│    │            │                │          │      │所示之物，沒收。│
├──┼──────┼────────┼─────┼───┼─────────┤
│12  │95年11月13日│黃金手鍊1 條，重│23,445元  │蔡三民│有期徒刑貳月，減為│
│    │            │10.42 錢        │          │      │有期徒刑壹月。扣案│
│    │            │                │          │      │如附表三編號所示│
│    │            │                │          │      │之物，沒收。      │
├──┼──────┼────────┼─────┼───┼─────────┤
│13  │95年11月18日│黃金項鍊1 條、戒│17,193元  │陳正德│拘役伍拾日，減為拘│
│    │            │指墜子1 只，共重│          │      │役貳拾伍日。。扣案│
│    │            │7.78錢（當時黃金│          │      │如附表三編號所示│
│    │            │價格為1 錢2210元│          │      │之物，沒收。      │
│    │            │）              │          │      │                  │
├──┼──────┼────────┼─────┼───┼─────────┤
│14  │95年11月20日│黃金項鍊、墜子、│224,675 元│陳正德│有期徒刑陸月，減為│
│    │            │戒指、手鍊，共重│          │      │有期徒刑月。。扣│
│    │            │109.72錢        │          │      │案如附表三編號所│
│    │            │                │          │      │示之物，沒收。    │
├──┼──────┼────────┼─────┼───┼─────────┤
│15  │95年11月24日│金幣11塊、黃金項│258,999 元│陳正德│有期徒刑陸月，減為│
│    │            │鍊3條 、墜子6 個│          │      │有期徒刑月。。扣│
│    │            │、戒指5 只、手鍊│          │      │案如附表三編號所│
│    │            │3 條，重115.11  │          │      │示之物，沒收。    │
│    │            │錢（起訴書誤載為│          │      │                  │
│    │            │115. 72 錢，應予│          │      │                  │
│    │            │更正）          │          │      │                  │
├──┼──────┼────────┼─────┼───┼─────────┤
│16  │95年12月11日│黃金項鍊1 條、戒│20,917元  │蔡三民│有期徒刑貳月，減為│
│    │            │指3 只、墜子1 只│          │      │有期徒刑壹月。扣案│
│    │            │、手環1 對，共重│          │      │如附表三編號所示│
│    │            │9.38錢          │          │      │之物，沒收。      │
├──┼──────┼────────┼─────┼───┼─────────┤
│17  │95年12月15日│金元寶4 個，共重│31,220元  │陳正德│有期徒刑月，減為│
│    │            │14錢            │          │      │有期徒刑壹月拾伍日│
│    │            │                │          │      │。扣案如附表三編號│
│    │            │                │          │      │所示之物，沒收。│
├──┼──────┼────────┼─────┼───┼─────────┤
│18  │95年12月18日│黃金項鍊2 條、戒│77,264元  │蔡三民│有期徒刑肆月，減為│
│    │            │指3 只、墜子1 只│          │      │有期徒刑貳月。扣案│
│    │            │、手鍊3 條，共重│          │      │如附表三編號所示│
│    │            │35.12 錢        │          │      │之物，沒收。      │
├──┼──────┼────────┼─────┼───┼─────────┤
│19  │95年12月19日│項鍊、手環、戒指│205,897 元│謝政良│有期徒刑陸月，減為│
│    │            │、手鍊、機鍊等金│          │      │有期徒刑月。扣案│
│    │            │飾，共重89.92 錢│          │      │如附表三編號所示│
│    │            │                │          │      │之物，沒收。      │
├──┼──────┼────────┼─────┼───┼─────────┤
│20  │95年12月22日│黃金項鍊、戒指4 │135,234 元│蔡三民│有期徒刑伍月，減為│
│    │            │只、手環2 對，共│          │      │有期徒刑貳月拾伍日│
│    │            │重61.47 錢      │          │      │。扣案如附表三編號│
│    │            │                │          │      │所示之物，沒收。│
├──┼──────┼────────┼─────┼───┼─────────┤
│21  │96年1月3日  │黃金墜子2 個，重│5,985元   │蔡三民│罰金新臺幣萬元，│
│    │            │2.66 錢         │          │      │減為罰金新臺幣壹萬│
│    │            │                │          │      │伍仟元。扣案如附表│
│    │            │                │          │      │三編號所示之物，│
│    │            │                │          │      │沒收。            │
├──┼──────┼────────┼─────┼───┼─────────┤
│22  │96年1月5日  │手環3 只、手鍊2 │134,535 元│謝政良│有期徒刑伍月，減為│
│    │            │條、項鍊1 條、戒│          │      │有期徒刑貳月拾伍日│
│    │            │指7 只、徽章2 個│          │      │。扣案如附表三編號│
│    │            │，共60.33 錢    │          │      │所示之物，沒收。│
├──┼──────┼────────┼─────┼───┼─────────┤
│23  │96年1月19日 │黃金項鍊2 條、戒│22,545元  │蔡三民│有期徒刑貳月，減為│
│    │            │指2 只、墜子1 個│          │      │有期徒刑壹月。。扣│
│    │            │，共重10.2 錢   │          │      │案如附表三編號所│
│    │            │                │          │      │示之物，沒收。    │
├──┼──────┼────────┼─────┼───┼─────────┤
│24  │96年1月20日 │戒指、墜子、手環│529,785 元│陳柏霖│有期徒刑捌月，減為│
│    │            │、金塊、套鍊、金│          │      │有期徒刑肆月。扣案│
│    │            │塊、小孩手鍊、項│          │      │如附表三編號所示│
│    │            │鍊等金飾，共重  │          │      │之物，沒收。      │
│    │            │235.46錢        │          │      │                  │
├──┼──────┼────────┼─────┼───┼─────────┤
│25  │96年1月20日 │白金手環、戒指、│55,167元  │陳柏霖│有期徒刑月，減為│
│    │            │墜子，共重15.54 │          │      │有期徒刑壹月拾伍日│
│    │            │錢              │          │      │。扣案如附表三編號│
│    │            │                │          │      │所示之物，沒收。│
└──┴──────┴────────┴─────┴───┴─────────┘
附表三（扣案並應沒收之物品）：
┌──┬───────────────┬──┬──┬───┐
│編號│扣押物品名稱                  │單位│數量│所有人│
├──┼───────────────┼──┼──┼───┤
│  │93年度信利銀樓金飾買入登記簿  │本  │1   │甲○○│
├──┼───────────────┼──┼──┼───┤
│  │94年度信利銀樓金飾買入登記簿  │本  │1   │同上  │
├──┼───────────────┼──┼──┼───┤
│  │95年度信利銀樓金飾買入登記簿  │本  │1   │同上  │
├──┼───────────────┼──┼──┼───┤
│  │96年度信利銀樓金飾買入登記簿  │本  │1   │同上  │
└──┴───────────────┴──┴──┴───┘
（得上訴）


司法院資訊處製作；財團法人民間司法改革基金會備份。
